【裁判字號】    98,審訴,202
【裁判日期】    980410
【裁判案由】    違反毒品危害防制條例
【裁判全文】
臺灣新竹地方法院宣示判決筆錄         98年度審訴字第202號
公  訴  人  臺灣新竹地方法院檢察署檢察官
被      告  乙○○
指定辯護人  本院公設辯護人  甲○○
上列被告因違反毒品危害防制條例一案，經檢察官提起公訴（98
年度毒偵字第202 號）後，聲請本院改依協商程序而為判決，於
中華民國98年4 月10日下午4 時在本院刑事第十一法庭宣示判決
，出席職員如下：
法官起立朗讀判決主文、犯罪事實要旨、處罰條文，及告以上訴
限制、期間並提出上訴狀之法院，且諭知記載其內容：
一、主  文：
    乙○○施用第一級毒品，累犯，處有期徒刑捌月；扣案之海
    洛因壹包毛重零點貳玖公克、海洛因殘渣袋壹包，均沒收銷
    燬之；另扣案之注射針筒肆支，沒收之。又施用第二級毒品
    ，累犯，處有期徒刑柒月。主刑部分應執行有期徒刑壹年壹
    月。
二、犯罪事實要旨：
（一）乙○○前曾於民國92年1 月間，因違反毒品危害防制條例
      案件，經臺灣桃園地方法院（下稱桃園地院）於92年4 月
      30日，以92年度壢簡字第498 號判決，判處有期徒刑3 月
      ，嗣於92年7 月3 日確定，並於93年3 月9 日易科罰金執
      行完畢。
（二）乙○○曾於88年8 月間，因施用第二級毒品案件，經本院
      以88年度毒聲字第1656號裁定送觀察勒戒，並於88年8 月
      14日入所，因認無繼續施用毒品傾向，於88年9 月1 日執
      行完畢出所，並經臺灣新竹地方法院檢察署檢察官於88年
      9 月2 日，以88年度毒偵字第149 號為不起訴處分確定。
（三）乙○○不知警惕，又於89年10月間，因施用毒品案件，經
      臺灣高雄地方法院以89年度毒聲字第8099號裁定送觀察勒
      戒，並於89年10月13日入所，因認無繼續施用毒品傾向，
      於89年10月30日執行完畢出所，並經臺灣高雄地方法院檢
      察署檢察官於89年10月26日，以89年度毒偵字第6972號為
      不起訴處分確定。
（四）乙○○竟不知警惕，又於92年1 月間，因施用第二級毒品
      案件，經桃園地院於92年1 月18日，以92年度毒聲字第14
      3 號裁定令入戒治處所施以強制戒治1 年，於92年1 月23
      日入所，嗣其強制戒治執行滿3 月後，經戒治處所認無繼
      續戒治之必要，乃報由臺灣桃園地方法院檢察署檢察官聲
      請桃園地院以92年度毒聲字第1802號裁定停止戒治，於92
      年7 月11日因停止其處分而出監，所餘戒治期間付保護管
      束，本應於93年1 月17日期滿，惟於93年1 月9 日因法律
      修正報結，視為強制戒治已執行完畢；同時其本次非法施
      用第二級毒品之犯行，亦經桃園地院於92年4 月30日，以
      92年度壢簡字第498 號判決，判處有期徒刑3 月，嗣於92
      年7 月3 日確定，其執行情形詳如前述（一）。
（五）乙○○仍不知警惕，又於97年7 月間，因施用第二級毒品
      案件，經桃園地院於97年9 月25日，以97年度審易字第13
      64號判決，判處有期徒刑5 月，嗣於97年10月20日確定。
（六）乙○○不知悔改，又於97年8 月間，因施用第一級、第二
      級毒品案件，經桃園地院於97年12月26日，以97年度審訴
      字第3028號判決，分別判處有期徒刑7 月、5 月，並經定
      應執行刑為有期徒刑1 年2 月，嗣於98年2 月2 日確定。
（七）乙○○竟不知悔改，又於97年9 月間，因施用第一級、第
      二級毒品案件，經本院於97年12月16日，以97年度訴字第
      1163號判決，分別判處有期徒刑7 月、7 月、6 月，並經
      定應執行刑為有期徒刑1 年5 月，嗣於97年12月19日確定
      。
（八）乙○○仍不知悔改，於前開強制戒治處分執行完畢釋放後
      5 年內再犯施用毒品案件，並經法院判處罪刑確定後，(1)
      復基於施用第一級毒品海洛因的犯罪意思，於98年1 月21
      日上午某時許，在新竹市○○路路旁車內，以將海洛因粉
      末置入針筒內加水再注射之方式，施用第一級毒品海洛因
      1 次。(2)另基於施用第二級毒品安非他命的犯罪意思，於
      98年1 月20日晚上10時、11時許，在新竹市○○路路旁車
      內，以將安非他命置於玻璃球吸食器內，再以火燒烤，吸
      其煙霧之方式，施用第二級毒品安非他命1 次。嗣經警方
      在新竹縣竹北市○○街、文昌街口查獲，當場扣得其所有
      的海洛因1 包毛重0.29公克、海洛因殘渣袋1 包及注射針
      筒4 支，經採集其尿液送驗結果，呈嗎啡、可待因、安非
      他命、甲基安非他命陽性反應，始悉上情。
三、處罰條文：
    毒品危害防制條例第10條第1 項、第2 項、第18條第1 項前
    段，刑法第11條、第47條第1 項、第51條第5 款、第38條第
    1 項第2 款。
四、協商判決除有刑事訴訟法第455 條之4 第1 項第1 款於本訊
    問程序終結前，被告撤銷協商合意或檢察官撤回協商聲請者
    ；第2 款被告協商之意思非出於自由意志者；第4 款被告所
    犯之罪非第455 條之2 第1 項所定得以協商判決者；第6 款
    被告有其他較重之裁判上一罪之犯罪事實者；第7 款法院認
    應諭知免刑或免訴、不受理者情形之一，及違反同條第2 項
    「法院應於協商合意範圍內為判決；法院為協商判決所科之
    刑，以宣告緩刑或2 年以下有期徒刑、拘役或罰金為限」之
    規定者外，檢察官與被告均不得上訴。
五、如有前項得上訴之情形，得自收受宣示判決筆錄送達之日起
    10日內，向本院提出上訴書狀，上訴於第二審法院。
中    華    民    國    98    年    4     月    10    日
                  刑事第九庭書  記  官  蕭汝芳
                            審判長法官  馮俊郎
以上筆錄正本係照原本作成。
中    華    民    國    98    年    4     月    10    日
                            書  記  官  蕭汝芳
附錄本案處罰實體法條全文：
毒品危害防制條例第10條第1 項、第2 項：
施用第一級毒品者，處6 月以上5 年以下有期徒刑。
施用第二級毒品者，處 3 年以下有期徒刑。


司法院資訊處製作；財團法人民間司法改革基金會備份。
